【裁判字號】    99,訴,496
【裁判日期】    990430
【裁判案由】    違反毒品危害防制條例
【裁判全文】
臺灣臺南地方法院刑事判決               99年度訴字第496號
公  訴  人  臺灣臺南地方法院檢察署檢察官
被      告  甲○○
上列被告因違反毒品危害防制條例案件，經檢察官提起公訴（99
年度毒偵字第303號），被告就被訴事實為有罪之陳述，本院合
議庭裁定由受命法官獨任行簡式審判程序，判決如下：
    主    文
甲○○施用第一級毒品，累犯，處有期徒刑拾月；又施用第二級
毒品，累犯，處有期徒刑伍月。應執行有期徒刑壹年貳月。
    事    實
一、甲○○前因竊盜、漏逸氣體等案件，分別經本院以95年度簡
    字第1713號、95年度易字第631號判處有期徒刑4月、9月確
    定，嗣經減刑及定應執行刑6月確定，並於96年11月29日縮
    短刑期執行完畢。又其因施用毒品案件，經本院裁定送觀察
    、勒戒後，認有繼續施用毒品之傾向，再經本院裁定令入戒
    治處所施以強制戒治，於96年8月21日戒治執行完畢出所，
    經臺灣臺南地方法院檢察署檢察官以96年度戒毒偵字第140
    號為不起訴處分確定。
二、詎其仍未戒除毒癮，於前述強制戒治期滿執行完畢釋放後5
    年內，復基於施用第一級毒品海洛因之犯意，於98年9月5日
    上午某時許，在臺南縣後壁鄉福安村下寮206號之3住處，以
    注射針筒為靜脈注射之方式，施用第一級毒品海洛因1次。
    另基於施用第二級毒品甲基安非他命之犯意，於98年9月5日
    上午某時許，在上開地點，以鼻孔直接吸食之方式，施用第
    第二級毒品甲基安非他命1次。嗣因另案遭通緝，為警於98
    年9月5日在嘉義市○○路與林森路口攔檢查獲，經警於同日
    中午12時許採集其尿液送驗，始悉上情。
三、案經嘉義市政府警察局第二分局報告臺灣嘉義地方法院檢察
    署呈請臺灣高等法院臺南分院檢察署檢察長令轉臺灣臺南地
    方法院檢察署檢察官偵查起訴。
    理    由
一、本件係經被告於本院當庭表示認罪，而以簡式審判程序加以
    審理，有本院99年4月27日準備程序筆錄及審判筆錄附卷足
    憑，則依據刑事訴訟法第二百七十三條之二、第一百五十九
    條第二項之規定，不適用傳聞法則有關限制證據能力之相關
    規定。
二、訊據被告對上開非法施用第一級毒品海洛因及第二級毒品甲
    基安非他命之事實均坦承不諱，且被告於上開犯行後為警查
    獲時所採集之尿液檢體，經送鑑驗結果，分別呈可待因、嗎
    啡陽性反應（按海洛因係由嗎啡經化學合成而製得，經注射
    進入人體後，因代謝分解成嗎啡，因此施打海洛因後，由尿
    液中檢驗結果仍為嗎啡反應）及甲基安非他命陽性反應，此
    有長榮大學98年9月22日之濫用藥物尿液檢驗確認報告一紙
    附卷可稽（見警卷第7頁)，互核均屬相符，足認被告之自白
    確與事實相符，堪以採信。本件被告犯行，事證明確，堪予
    認定。
三、按海洛因及甲基安非他命業經列入毒品危害防制條例第二條
    第二項第一、二款所規定之第一、二級毒品，禁止非法持有
    、施打及吸用，毒品危害防制條例第二條第二項第一、二款
    分別定有明文。核被告二次所為，各係犯毒品危害防制條例
    第十條第一項之施用第一級毒品罪及同條第二項之施用第二
    級毒品罪；其持有第一級毒品海洛因及第二級毒品甲基安非
    他命之低度行為，各為進而施用之高度行為所吸收，均不另
    論罪。被告所犯二罪，犯意各別，構成要件不同，應分論併
    罰。被告有如事實欄一所示之犯罪科刑及執行紀錄，於96年
    11月29日執行完畢，此有臺灣高等法院被告前案紀錄表一份
    在卷可按，其於有期徒刑執行完畢後五年內故意再犯本件有
    期徒刑以上之刑之本罪，為累犯，分別應依刑法第四十七條
    第一項之規定，加重其刑。爰審酌被告施用毒品之犯行，在
    性質上乃屬對自我身心健康之自戕行為，尚未嚴重破壞社會
    秩序、侵害他人權益，然其前因施用毒品經送強制戒治處分
    ，猶不思戒絕革除惡習，再為本件犯罪，顯未因前所受之強
    制戒治處分而記取教訓，及被告犯後坦承犯行，態度良好，
    並其犯罪之動機、目的、手段等一切情狀，各量處如主文所
    示之刑，並定其應執行刑，以資懲儆。公訴人就被告施用第
    一級毒品及第二級毒品之犯行分別求處有期徒刑一年、六月
    在案，惟本院審酌被告於本次施用毒品之犯行前未因施用毒
    品案件經判刑，且其犯後坦承犯行，是以分別量處主文所示
    之刑，以足懲儆。至於被告施用毒品海洛因之注射針筒已拋
    棄，業據其供稱在卷，為免日後執行之困難，爰不予宣告沒
    收，併此敘明。
四、依刑事訴訟法第二百七十三條之一第一項、第二百九十九條
    第一項前段，毒品危害防制條例第十條第一項、第二項，刑
    法第十一條前段、第四十七條第一項、第六十二條前段、第
    五十一條第五款，判決如主文。
本案經檢察官孫昱琦到庭執行職務。
中    華    民    國     99    年    4    月    30    日
                  刑事第十三庭  法  官  徐文瑞
以上正本證明與原本無異。
如不服本判決應於收受本判決後10日內向本院提出上訴書狀，並
應敘述具體理由。如未敘述上訴理由者，應於上訴期間屆滿後20
日內向本院補提理由書狀（均須按他造當事人之人數附繕本）「
切勿逕送上級法院」。
                                書記官  何小玉
中    華    民    國     99    年    4    月    30    日
附錄本案論罪科刑法條全文
毒品危害防制條例第10條
施用第一級毒品者，處 6 月以上 5 年以下有期徒刑。
施用第二級毒品者，處 3 年以下有期徒刑。

司法院資訊處製作；財團法人民間司法改革基金會備份。
